---
title: "pm2.5"
author: "leon_x123"
date: "23 May 2019"
output: html_document
---

```{r setup, include=FALSE}
knitr::opts_chunk$set(echo = TRUE)
```

## fix languege
```{r}
Sys.setlocale("LC_CTYPE", locale="Chinese")
```

read csv
```{r}
library(readr)
pm_pmdata_df <- as.data.frame(read_csv("C:/Users/ASUS/Desktop/workPlace/pm_withcodes.csv"))
```

function: read multi worksheet from xlsx
```{r}
library(XLConnect)

pm_importWorksheets <- function(filename) {
    workbook <- loadWorkbook(filename)
    sheet_names <- getSheets(workbook)
    names(sheet_names) <- sheet_names
    sheet_list <- lapply(sheet_names, function(.sheet){
        readWorksheet(object=workbook, .sheet)})
}
```

reading multi worksheet from xlsx
```{r}
pm_death_list <- 
  pm_importWorksheets(filename = "C:/Users/ASUS/Downloads/1.2-24各縣市肺炎死亡概況.xls")

pm_death2_list <- 
  pm_importWorksheets(filename = "C:/Users/ASUS/Downloads/1.2-25各縣市慢性下呼吸道疾病死亡概況.xls")

pm_regionCode_list <- 
  pm_importWorksheets(filename = "C:/Users/ASUS/Desktop/workPlace/Taiwan_code.xlsx")
pm_regionCode_county_df <- pm_regionCode_list[[2]]

pm_population <- 
  pm_importWorksheets(filename = "C:/Users/ASUS/Desktop/workPlace/y0s1-00000.xls")

```

## tidy data
# pmdata
remove unuseful col
```{r}
pm_pmdata_df <- pm_pmdata_df[, c(4:10, 13)]
```

change colnames
```{r}
colnames(pm_pmdata_df) <- c("year", "month", "days_pm2.5", "days_pm10.", "average_pm2.5", "average_pm10.", 
                            "county", "county_code")
```

#pm_death_list
year 106 to 101
```{r}
for(i in 1:6){
  pm_death_list[[i]] <- pm_death_list[[i]][c(-1:-6, -29), c(-3, -4, -6, -7, -9, -10)]
  colnames(pm_death_list[[i]]) <- c("county", "deaths", "M_deaths", "F_deaths")
}

pm_death_106 <- pm_death_list[[1]]
pm_death_105 <- pm_death_list[[2]]
pm_death_104 <- pm_death_list[[3]]
pm_death_103 <- pm_death_list[[4]]
pm_death_102 <- pm_death_list[[5]]
pm_death_101 <- pm_death_list[[6]]

pm_death_102[7, 1] <- 
  pm_death_101[7, 1] <- "桃園市"

pm_death_106 <- cbind(pm_death_106, year = 2017)
pm_death_105 <- cbind(pm_death_105, year = 2016)
pm_death_104 <- cbind(pm_death_104, year = 2015)
pm_death_103 <- cbind(pm_death_103, year = 2014)
pm_death_102 <- cbind(pm_death_102, year = 2013)
pm_death_101 <- cbind(pm_death_101, year = 2012)

pm_death_total <- rbind(pm_death_101, pm_death_102, pm_death_103, pm_death_104, pm_death_105, pm_death_106)
```

#response_death2_list
year 106 to 101
```{r}
for(i in 1:6){
  pm_death2_list[[i]] <- pm_death2_list[[i]][c(-1:-4, -27), c(-3, -4, -6, -7, -9, -10)]
  colnames(pm_death2_list[[i]]) <- c("county", "deaths", "M_deaths", "F_deaths")
}

pm_death2_106 <- pm_death2_list[[1]]
pm_death2_105 <- pm_death2_list[[2]]
pm_death2_104 <- pm_death2_list[[3]]
pm_death2_103 <- pm_death2_list[[4]]
pm_death2_102 <- pm_death2_list[[5]]
pm_death2_101 <- pm_death2_list[[6]]

pm_death2_106[7, 1] <- 
  pm_death2_105[7, 1] <- 
  pm_death2_104[7, 1] <- 
  pm_death2_103[7, 1] <- 
  pm_death2_102[7, 1] <- 
  pm_death2_101[7, 1] <- "桃園市"

pm_death2_106 <- cbind(pm_death2_106, year = 2017)
pm_death2_105 <- cbind(pm_death2_105, year = 2016)
pm_death2_104 <- cbind(pm_death2_104, year = 2015)
pm_death2_103 <- cbind(pm_death2_103, year = 2014)
pm_death2_102 <- cbind(pm_death2_102, year = 2013)
pm_death2_101 <- cbind(pm_death2_101, year = 2012)

pm_death2_total <- rbind(pm_death2_101, pm_death2_102, pm_death2_103, 
                         pm_death2_104, pm_death2_105, pm_death2_106)
```

add county code
```{r}
pm_death_total <- cbind(pm_death_total, county_code = NA)
pm_death2_total <- cbind(pm_death2_total, county_code = NA)

for(i in 1:nrow(pm_death_total)){
  for(j in 1:nrow(pm_regionCode_county_df)){
    if(pm_death_total[i, 1] == pm_regionCode_county_df[j, 1]){
      pm_death_total[i, ncol(pm_death_total)] <- pm_regionCode_county_df[j, 2]
    }
  }
}

for(i in 1:nrow(pm_death2_total)){
  for(j in 1:nrow(pm_regionCode_county_df)){
    if(pm_death2_total[i, 1] == pm_regionCode_county_df[j, 1]){
      pm_death2_total[i, ncol(pm_death2_total)] <- pm_regionCode_county_df[j, 2]
    }
  }
}
```

add col: population
```{r}
pm_death_total <- cbind(pm_death_total, population = NA, M_population = NA, F_population = NA)
pm_death2_total <- cbind(pm_death2_total, population = NA, M_population = NA, F_population = NA)

pm_population[[6]][29, 1] <- 
  pm_population[[7]][29, 1] <- "桃園市"

for(i in 1:6){
  for(j in 1:22){
    for(k in 1:nrow(pm_population[[8-i]])){
      if(is.na(pm_population[[8-i]][k, 1])){
      }else if((pm_death_total[i*22+j-22, 1]) == gsub(" ", "", pm_population[[8-i]][k, 1])){
        pm_death_total[i*22+j-22, 7] <- pm_population[[8-i]][k-1, 3]
        pm_death_total[i*22+j-22, 8] <- pm_population[[8-i]][k, 3]
        pm_death_total[i*22+j-22, 9] <- pm_population[[8-i]][k+1, 3]
      }
    }
  }
}

for(i in 1:6){
  for(j in 1:22){
    for(k in 1:nrow(pm_population[[8-i]])){
      if(is.na(pm_population[[8-i]][k, 1])){
      }else if((pm_death2_total[i*22+j-22, 1]) == gsub(" ", "", pm_population[[8-i]][k, 1])){
        pm_death2_total[i*22+j-22, 7] <- pm_population[[8-i]][k-1, 3]
        pm_death2_total[i*22+j-22, 8] <- pm_population[[8-i]][k, 3]
        pm_death2_total[i*22+j-22, 9] <- pm_population[[8-i]][k+1, 3]
      }
    }
  }
}
```

turn character into numeric
```{r}
for(i in 1:8){
  for(j in 1:nrow(pm_death_total)){
    if(pm_death_total[j, i+1] == "-"){
      pm_death_total[j, i+1] <- 0
    }
  }
  
  pm_death_total[, i+1] <- as.numeric(gsub(",", "", pm_death_total[, i+1]))
}

for(i in 1:8){
  for(j in 1:nrow(pm_death2_total)){
    if(pm_death2_total[j, i+1] == "-"){
      pm_death2_total[j, i+1] <- 0
    }
  }
  
  pm_death2_total[, i+1] <- as.numeric(gsub(",", "", pm_death2_total[, i+1]))
}
```

put "嘉義縣"(county_code == 40) into "嘉義市"(county_code == 22)
make "嘉義"(code = 22)
```{r}
pm_death_total[c(130, 108, 86, 64, 42, 20), c(2:4, 7:9)] <- 
  pm_death_total[c(130, 108, 86, 64, 42, 20), c(2:4, 7:9)] + 
  pm_death_total[c(123, 101, 79, 57, 35, 13), c(2:4, 7:9)]

pm_death2_total[c(130, 108, 86, 64, 42, 20), c(2:4, 7:9)] <- 
  pm_death2_total[c(130, 108, 86, 64, 42, 20), c(2:4, 7:9)] + 
  pm_death2_total[c(123, 101, 79, 57, 35, 13), c(2:4, 7:9)]

pm_death_total[c(20, 42, 64, 86, 108, 130), 1] <- 
  pm_death2_total[c(20, 42, 64, 86, 108, 130), 1] <- rep("嘉義", 6)

pm_death_total <- pm_death_total[c(-13, -35, -57, -79, -101, -123), ]
pm_death2_total <- pm_death2_total[c(-13, -35, -57, -79, -101, -123), ]
```

add col: ratio
```{r}
library(magrittr)
library(dplyr)

pm_death_total <- pm_death_total %>%
  mutate(ratio_per_100000 = deaths*100000 / population, M_ratio_per_100000 = M_deaths*100000 / M_population,
         F_ratio_per_100000 = F_deaths*100000 / F_population)

pm_death2_total <- pm_death2_total %>%
  mutate(ratio_per_100000 = deaths*100000 / population, M_ratio_per_100000 = M_deaths*100000 / M_population,
         F_ratio_per_100000 = F_deaths*100000 / F_population)
```

combine dataframes: pmdata + death, pmdata + death2
```{r}
library(dplyr)

pm_death_total <- cbind(pm_death_total, average_pm2.5 = NA, average_pm10. = NA,
                        average_days_pm2.5 = NA, average_days_pm10. = NA)
for(i in 1:nrow(pm_death_total)){
  pm_death_total[i, 13] <- (mean(unlist(filter(pm_pmdata_df, county_code == pm_death_total$county_code[i],
                                               year == pm_death_total$year[i])[5]), na.rm = T))
  pm_death_total[i, 14] <- (mean(unlist(filter(pm_pmdata_df, county_code == pm_death_total$county_code[i],
                                               year == pm_death_total$year[i])[6]), na.rm = T))
  pm_death_total[i, 15] <- (mean(unlist(filter(pm_pmdata_df, county_code == pm_death_total$county_code[i],
                                               year == pm_death_total$year[i])[3]), na.rm = T))
  pm_death_total[i, 16] <- (mean(unlist(filter(pm_pmdata_df, county_code == pm_death_total$county_code[i],
                                               year == pm_death_total$year[i])[4]), na.rm = T))
}

pm_death2_total <- cbind(pm_death2_total, average_pm2.5 = NA, average_pm10. = NA,
                         average_days_pm2.5 = NA, average_days_pm10. = NA)
for(i in 1:nrow(pm_death2_total)){
  pm_death2_total[i, 13] <- mean(unlist(filter(pm_pmdata_df, county_code == pm_death2_total$county_code[i],
                                                year == pm_death2_total$year[i])[5]), na.rm = T)
  pm_death2_total[i, 14] <- mean(unlist(filter(pm_pmdata_df, county_code == pm_death2_total$county_code[i],
                                                year == pm_death2_total$year[i])[6]), na.rm = T)
  pm_death2_total[i, 15] <- mean(unlist(filter(pm_pmdata_df, county_code == pm_death2_total$county_code[i],
                                                year == pm_death2_total$year[i])[3]), na.rm = T)
  pm_death2_total[i, 16] <- mean(unlist(filter(pm_pmdata_df, county_code == pm_death2_total$county_code[i],
                                                year == pm_death2_total$year[i])[4]), na.rm = T)
}
```

filter death, death2 df. take 6 counties
```{r}
library(magrittr)

pm_filtered_death_6_cities <- filter(pm_death_total, 
                                     county_code == 31 | county_code == 1 | county_code == 17 | 
                                       county_code == 21 | county_code == 2 | county_code == 32)

pm_filtered_death2_6_cities <- filter(pm_death2_total, 
                                      county_code == 31 | county_code == 1 | county_code == 17 | 
                                        county_code == 21 | county_code == 2 | county_code == 32)

pm_order_6_cities <- c("新北市", "臺北市", "桃園市", "臺中市", "臺南市", "高雄市")
```

write xlsx
warning: library xlsx is conflict with library XLConnect
```{r}
# library("xlsx")
# 
# write.xlsx(pm_death_total, "pneumonia.xlsx", sheetName = "deaths QwQ",
#            col.names = T, row.names = F, append = F)
# 
# write.xlsx(pm_death2_total, "chronic_lower_respiratory_diseases.xlsx", sheetName = "deaths QwQ",
#            col.names = T, row.names = F, append = F)
```

## plotting
# pm_death_total
population to average pm 2.5
```{r}
library(ggplot2)

ggplot(pm_death_total, aes(x = average_pm2.5, y = population, col = factor(year))) +
  geom_point() +
  scale_y_log10() +
  xlim(0, 40)
# ggsave("population_pm2.5.png")

ggplot(pm_death_total, aes(x = average_pm10., y = population, col = factor(year))) +
  geom_point() +
  scale_y_log10() +
  xlim(0, 80)
# ggsave("population_pm10.png")

ggplot(pm_death_total, aes(x = average_pm2.5, y = population, col = county, size = year)) +
  geom_point(alpha = .4) +
  scale_y_log10() +
  xlim(0, 40)

ggplot(filter(pm_death_total, year == 2012), aes(x = average_pm2.5, y = population, col = county)) +
  geom_point() +
  scale_y_log10() +
  xlim(0, 40)

ggplot(filter(pm_death_total, year == 2013), aes(x = average_pm2.5, y = population, col = county)) +
  geom_point() +
  scale_y_log10() +
  xlim(0, 40)

ggplot(filter(pm_death_total, year == 2014), aes(x = average_pm2.5, y = population, col = county)) +
  geom_point() +
  scale_y_log10() +
  xlim(0, 40)

ggplot(filter(pm_death_total, year == 2015), aes(x = average_pm2.5, y = population, col = county)) +
  geom_point() +
  scale_y_log10() +
  xlim(0, 40)

ggplot(filter(pm_death_total, year == 2016), aes(x = average_pm2.5, y = population, col = county)) +
  geom_point() +
  scale_y_log10() +
  xlim(0, 40)

ggplot(filter(pm_death_total, year == 2017), aes(x = average_pm2.5, y = population, col = county)) +
  geom_point() +
  scale_y_log10() +
  xlim(0, 40)
```

pm_2.5, pm_10. to death ratio
```{r}
library(ggplot2)

ggplot(pm_death_total, aes(x = average_pm2.5, y = ratio_per_100000)) +
  geom_point(aes(col = county)) + 
  geom_smooth(method = "lm")

ggplot(pm_death2_total, aes(x = average_pm2.5, y = ratio_per_100000)) +
  geom_point(aes(col = county)) + 
  geom_smooth(method = "lm")

ggplot(pm_death_total, aes(x = average_pm10., y = ratio_per_100000)) +
  geom_point(aes(col = county)) + 
  geom_smooth(method = "lm")

ggplot(pm_death2_total, aes(x = average_pm10., y = ratio_per_100000)) +
  geom_point(aes(col = county)) + 
  geom_smooth(method = "lm")

ggplot(filter(pm_death_total, county_code == 31 | county_code == 1 | county_code == 17 | 
                county_code == 21 | county_code == 2 | county_code == 32), 
       aes(x = average_pm2.5, y = ratio_per_100000)) +
  geom_point(aes(col = county)) + 
  geom_smooth(method = "lm")
```

pm_10. to death ratio (filtered) (both data)
```{r}
pm_lm  <- lm(ratio_per_100000 ~ average_pm10., data = pm_filtered_death_6_cities)
ggplot(pm_filtered_death_6_cities, aes(x = average_pm10., y = ratio_per_100000)) + 
  geom_point(aes(col = factor(county, levels = pm_order_6_cities))) + 
  geom_smooth(method = "lm") + 
  annotate("text", x = 60, y = 2.5, label = paste("r^2 =", summary(pm_lm)$r.squared)) + 
  ggtitle("六個直轄市當中\npm10.年平均濃度與所有人口肺炎死亡率關係") + 
  scale_x_continuous(name = "pm10.年平均濃度 (mg/cm^3)", limits = c(0, 80)) + 
  scale_y_continuous(name = "所有人口肺炎死亡率 (人/每10萬人)", limits = c(0, 80)) + 
  scale_color_discrete(name = "直轄市")
# ggsave("pm10_ratio_all_death1.png")

pm_lm  <- lm(M_ratio_per_100000 ~ average_pm10., data = pm_filtered_death_6_cities)
ggplot(pm_filtered_death_6_cities, aes(x = average_pm10., y = M_ratio_per_100000)) + 
  geom_point(aes(col = factor(county, levels = pm_order_6_cities))) + 
  geom_smooth(method = "lm") + 
  annotate("text", x = 60, y = 2.5, label = paste("r^2 =", summary(pm_lm)$r.squared)) + 
  ggtitle("六個直轄市當中\npm10.年平均濃度與男性人口肺炎死亡率關係") + 
  scale_x_continuous(name = "pm10.年平均濃度 (mg/cm^3)", limits = c(0, 80)) + 
  scale_y_continuous(name = "男性人口肺炎死亡率 (人/每10萬人)", limits = c(0, 80)) + 
  scale_color_discrete(name = "直轄市")
# ggsave("pm10_ratio_m_death1.png")

pm_lm  <- lm(F_ratio_per_100000 ~ average_pm10., data = pm_filtered_death_6_cities)
ggplot(pm_filtered_death_6_cities, aes(x = average_pm10., y = F_ratio_per_100000)) + 
  geom_point(aes(col = factor(county, levels = pm_order_6_cities))) + 
  geom_smooth(method = "lm") + 
  annotate("text", x = 60, y = 2.5, label = paste("r^2 =", summary(pm_lm)$r.squared)) + 
  ggtitle("六個直轄市當中\npm10.年平均濃度與女性人口肺炎死亡率關係") + 
  scale_x_continuous(name = "pm10.年平均濃度 (mg/cm^3)", limits = c(0, 80)) + 
  scale_y_continuous(name = "女性人口肺炎死亡率 (人/每10萬人)", limits = c(0, 80)) + 
  scale_color_discrete(name = "直轄市")
# ggsave("pm10_ratio_f_death1.png")

pm_lm  <- lm(ratio_per_100000 ~ average_pm10., data = pm_filtered_death2_6_cities)
ggplot(pm_filtered_death2_6_cities, aes(x = average_pm10., y = ratio_per_100000)) + 
  geom_point(aes(col = factor(county, levels = pm_order_6_cities))) + 
  geom_smooth(method = "lm") + 
  annotate("text", x = 60, y = 2.5, label = paste("r^2 =", summary(pm_lm)$r.squared)) + 
  ggtitle("六個直轄市當中\npm10.年平均濃度與所有人口慢性下呼吸道疾病死亡率關係") + 
  scale_x_continuous(name = "pm10.年平均濃度 (mg/cm^3)", limits = c(0, 80)) + 
  scale_y_continuous(name = "所有人口慢性下呼吸道疾病死亡率 (人/每10萬人)", limits = c(0, 80)) + 
  scale_color_discrete(name = "直轄市")
# ggsave("pm10_ratio_all_death2.png")

pm_lm  <- lm(M_ratio_per_100000 ~ average_pm10., data = pm_filtered_death2_6_cities)
ggplot(pm_filtered_death2_6_cities, aes(x = average_pm10., y = M_ratio_per_100000)) + 
  geom_point(aes(col = factor(county, levels = pm_order_6_cities))) + 
  geom_smooth(method = "lm") + 
  annotate("text", x = 60, y = 2.5, label = paste("r^2 =", summary(pm_lm)$r.squared)) + 
  ggtitle("六個直轄市當中\npm10.年平均濃度與男性人口慢性下呼吸道疾病死亡率關係") + 
  scale_x_continuous(name = "pm10.年平均濃度 (mg/cm^3)", limits = c(0, 80)) + 
  scale_y_continuous(name = "男性人口慢性下呼吸道疾病死亡率 (人/每10萬人)", limits = c(0, 80)) + 
  scale_color_discrete(name = "直轄市")
# ggsave("pm10_ratio_m_death2.png")

pm_lm  <- lm(F_ratio_per_100000 ~ average_pm10., data = pm_filtered_death2_6_cities)
ggplot(pm_filtered_death2_6_cities, aes(x = average_pm10., y = F_ratio_per_100000)) + 
  geom_point(aes(col = factor(county, levels = pm_order_6_cities))) + 
  geom_smooth(method = "lm") + 
  annotate("text", x = 60, y = 2.5, label = paste("r^2 =", summary(pm_lm)$r.squared)) + 
  ggtitle("六個直轄市當中\npm10.年平均濃度與女性人口慢性下呼吸道疾病死亡率關係") + 
  scale_x_continuous(name = "pm10.年平均濃度 (mg/cm^3)", limits = c(0, 80)) + 
  scale_y_continuous(name = "女性人口慢性下呼吸道疾病死亡率 (人/每10萬人)", limits = c(0, 80)) + 
  scale_color_discrete(name = "直轄市")
# ggsave("pm10_ratio_f_death2.png")
```

pm_2.5 to death ratio (filtered) (both data)
```{r}
pm_lm  <- lm(ratio_per_100000 ~ average_pm2.5, data = pm_filtered_death_6_cities)
ggplot(pm_filtered_death_6_cities, aes(x = average_pm2.5, y = ratio_per_100000)) + 
  geom_point(aes(col = factor(county, levels = pm_order_6_cities))) + 
  geom_smooth(method = "lm") + 
  annotate("text", x = 30, y = 2.5, label = paste("r^2 =", summary(pm_lm)$r.squared)) + 
  ggtitle("六個直轄市當中\npm2.5年平均濃度與所有人口肺炎死亡率關係") + 
  scale_x_continuous(name = "pm2.5年平均濃度 (mg/cm^3)", limits = c(0, 40)) + 
  scale_y_continuous(name = "所有人口肺炎死亡率 (人/每10萬人)", limits = c(0, 80)) + 
  scale_color_discrete(name = "直轄市")
# ggsave("pm2.5_ratio_all_death1.png")

pm_lm  <- lm(M_ratio_per_100000 ~ average_pm2.5, data = pm_filtered_death_6_cities)
ggplot(pm_filtered_death_6_cities, aes(x = average_pm2.5, y = M_ratio_per_100000)) + 
  geom_point(aes(col = factor(county, levels = pm_order_6_cities))) + 
  geom_smooth(method = "lm") + 
  annotate("text", x = 30, y = 2.5, label = paste("r^2 =", summary(pm_lm)$r.squared)) + 
  ggtitle("六個直轄市當中\npm2.5年平均濃度與男性人口肺炎死亡率關係") + 
  scale_x_continuous(name = "pm2.5年平均濃度 (mg/cm^3)", limits = c(0, 40)) + 
  scale_y_continuous(name = "男性人口肺炎死亡率 (人/每10萬人)", limits = c(0, 80)) + 
  scale_color_discrete(name = "直轄市")
# ggsave("pm2.5_ratio_m_death1.png")

pm_lm  <- lm(F_ratio_per_100000 ~ average_pm2.5, data = pm_filtered_death_6_cities)
ggplot(pm_filtered_death_6_cities, aes(x = average_pm2.5, y = F_ratio_per_100000)) + 
  geom_point(aes(col = factor(county, levels = pm_order_6_cities))) + 
  geom_smooth(method = "lm") + 
  annotate("text", x = 30, y = 2.5, label = paste("r^2 =", summary(pm_lm)$r.squared)) + 
  ggtitle("六個直轄市當中\npm2.5年平均濃度與女性人口肺炎死亡率關係") + 
  scale_x_continuous(name = "pm2.5年平均濃度 (mg/cm^3)", limits = c(0, 40)) + 
  scale_y_continuous(name = "女性人口肺炎死亡率 (人/每10萬人)", limits = c(0, 80)) + 
  scale_color_discrete(name = "直轄市")
# ggsave("pm2.5_ratio_f_death1.png")

pm_lm  <- lm(ratio_per_100000 ~ average_pm2.5, data = pm_filtered_death2_6_cities)
ggplot(pm_filtered_death2_6_cities, aes(x = average_pm2.5, y = ratio_per_100000)) + 
  geom_point(aes(col = factor(county, levels = pm_order_6_cities))) + 
  geom_smooth(method = "lm") + 
  annotate("text", x = 30, y = 2.5, label = paste("r^2 =", summary(pm_lm)$r.squared)) + 
  ggtitle("六個直轄市當中\npm2.5年平均濃度與所有人口慢性下呼吸道疾病死亡率關係") + 
  scale_x_continuous(name = "pm2.5年平均濃度 (mg/cm^3)", limits = c(0, 40)) + 
  scale_y_continuous(name = "所有人口慢性下呼吸道疾病死亡率 (人/每10萬人)", limits = c(0, 80)) + 
  scale_color_discrete(name = "直轄市")
# ggsave("pm2.5_ratio_all_death2.png")

pm_lm  <- lm(M_ratio_per_100000 ~ average_pm2.5, data = pm_filtered_death2_6_cities)
ggplot(pm_filtered_death2_6_cities, aes(x = average_pm2.5, y = M_ratio_per_100000)) + 
  geom_point(aes(col = factor(county, levels = pm_order_6_cities))) + 
  geom_smooth(method = "lm") + 
  annotate("text", x = 30, y = 2.5, label = paste("r^2 =", summary(pm_lm)$r.squared)) + 
  ggtitle("六個直轄市當中\npm2.5年平均濃度與男性人口慢性下呼吸道疾病死亡率關係") + 
  scale_x_continuous(name = "pm2.5年平均濃度 (mg/cm^3)", limits = c(0, 40)) + 
  scale_y_continuous(name = "男性人口慢性下呼吸道疾病死亡率 (人/每10萬人)", limits = c(0, 80)) + 
  scale_color_discrete(name = "直轄市")
# ggsave("pm2.5_ratio_m_death2.png")

pm_lm  <- lm(F_ratio_per_100000 ~ average_pm2.5, data = pm_filtered_death2_6_cities)
ggplot(pm_filtered_death2_6_cities, aes(x = average_pm2.5, y = F_ratio_per_100000)) + 
  geom_point(aes(col = factor(county, levels = pm_order_6_cities))) + 
  geom_smooth(method = "lm") + 
  annotate("text", x = 30, y = 2.5, label = paste("r^2 =", summary(pm_lm)$r.squared)) + 
  ggtitle("六個直轄市當中\npm2.5年平均濃度與女性人口慢性下呼吸道疾病死亡率關係") + 
  scale_x_continuous(name = "pm2.5年平均濃度 (mg/cm^3)", limits = c(0, 40)) + 
  scale_y_continuous(name = "女性人口慢性下呼吸道疾病死亡率 (人/每10萬人)", limits = c(0, 80)) + 
  scale_color_discrete(name = "直轄市")
# ggsave("pm2.5_ratio_f_death2.png")
```

## r^2
r^2 of cols' trend line
```{r}
library(alr3)

# df
print("df")
pm_lm  <- lm(ratio_per_100000 ~ average_pm2.5, data = pm_death_total)
summary(pm_lm)$r.squared

pm_lm  <- lm(M_ratio_per_100000 ~ average_pm2.5, data = pm_death_total)
summary(pm_lm)$r.squared

pm_lm  <- lm(F_ratio_per_100000 ~ average_pm2.5, data = pm_death_total)
summary(pm_lm)$r.squared

pm_lm  <- lm(ratio_per_100000 ~ average_pm10., data = pm_death_total)
summary(pm_lm)$r.squared

pm_lm  <- lm(M_ratio_per_100000 ~ average_pm10., data = pm_death_total)
summary(pm_lm)$r.squared

pm_lm  <- lm(F_ratio_per_100000 ~ average_pm10., data = pm_death_total)
summary(pm_lm)$r.squared

pm_lm  <- lm(population ~ average_pm2.5, data = pm_death_total)
summary(pm_lm)$r.squared

pm_lm  <- lm(population ~ average_pm10., data = pm_death_total)
summary(pm_lm)$r.squared

pm_lm  <- lm(population ~ ratio_per_100000, data = pm_death_total)
summary(pm_lm)$r.squared

pm_lm  <- lm(population ~ M_ratio_per_100000, data = pm_death_total)
summary(pm_lm)$r.squared

pm_lm  <- lm(population ~ F_ratio_per_100000, data = pm_death_total)
summary(pm_lm)$r.squared

# df2
print("df2")
pm_lm  <- lm(ratio_per_100000 ~ average_pm2.5, data = pm_death2_total)
summary(pm_lm)$r.squared

pm_lm  <- lm(M_ratio_per_100000 ~ average_pm2.5, data = pm_death2_total)
summary(pm_lm)$r.squared

pm_lm  <- lm(F_ratio_per_100000 ~ average_pm2.5, data = pm_death2_total)
summary(pm_lm)$r.squared

pm_lm  <- lm(ratio_per_100000 ~ average_pm10., data = pm_death2_total)
summary(pm_lm)$r.squared

pm_lm  <- lm(M_ratio_per_100000 ~ average_pm10., data = pm_death2_total)
summary(pm_lm)$r.squared

pm_lm  <- lm(F_ratio_per_100000 ~ average_pm10., data = pm_death2_total)
summary(pm_lm)$r.squared

pm_lm  <- lm(population ~ average_pm2.5, data = pm_death2_total)
summary(pm_lm)$r.squared

pm_lm  <- lm(population ~ average_pm10., data = pm_death2_total)
summary(pm_lm)$r.squared

pm_lm  <- lm(population ~ ratio_per_100000, data = pm_death2_total)
summary(pm_lm)$r.squared

pm_lm  <- lm(population ~ M_ratio_per_100000, data = pm_death2_total)
summary(pm_lm)$r.squared

pm_lm  <- lm(population ~ F_ratio_per_100000, data = pm_death2_total)
summary(pm_lm)$r.squared
```

r^2 of cols' trend line (filtered)
```{r}
# df
("df")
pm_lm  <- lm(ratio_per_100000 ~ average_pm2.5, data = pm_filtered_death_6_cities)
summary(pm_lm)$r.squared

pm_lm  <- lm(M_ratio_per_100000 ~ average_pm2.5, data = pm_filtered_death_6_cities)
summary(pm_lm)$r.squared

pm_lm  <- lm(F_ratio_per_100000 ~ average_pm2.5, data = pm_filtered_death_6_cities)
summary(pm_lm)$r.squared

pm_lm  <- lm(ratio_per_100000 ~ average_pm10., data = pm_filtered_death_6_cities)
summary(pm_lm)$r.squared

pm_lm  <- lm(M_ratio_per_100000 ~ average_pm10., data = pm_filtered_death_6_cities)
summary(pm_lm)$r.squared

pm_lm  <- lm(F_ratio_per_100000 ~ average_pm10., data = pm_filtered_death_6_cities)
summary(pm_lm)$r.squared

pm_lm  <- lm(population ~ average_pm2.5, data = pm_filtered_death_6_cities)
summary(pm_lm)$r.squared

pm_lm  <- lm(population ~ average_pm10., data = pm_filtered_death_6_cities)
summary(pm_lm)$r.squared

pm_lm  <- lm(population ~ ratio_per_100000, data = pm_filtered_death_6_cities)
summary(pm_lm)$r.squared

pm_lm  <- lm(population ~ M_ratio_per_100000, data = pm_filtered_death_6_cities)
summary(pm_lm)$r.squared

pm_lm  <- lm(population ~ F_ratio_per_100000, data = pm_filtered_death_6_cities)
summary(pm_lm)$r.squared

# df2
print("df2")
pm_lm  <- lm(ratio_per_100000 ~ average_pm2.5, data = pm_filtered_death2_6_cities)
summary(pm_lm)$r.squared

pm_lm  <- lm(M_ratio_per_100000 ~ average_pm2.5, data = pm_filtered_death2_6_cities)
summary(pm_lm)$r.squared

pm_lm  <- lm(F_ratio_per_100000 ~ average_pm2.5, data = pm_filtered_death2_6_cities)
summary(pm_lm)$r.squared

pm_lm  <- lm(ratio_per_100000 ~ average_pm10., data = pm_filtered_death2_6_cities)
summary(pm_lm)$r.squared

pm_lm  <- lm(M_ratio_per_100000 ~ average_pm10., data = pm_filtered_death2_6_cities)
summary(pm_lm)$r.squared

pm_lm  <- lm(F_ratio_per_100000 ~ average_pm10., data = pm_filtered_death2_6_cities)
summary(pm_lm)$r.squared

pm_lm  <- lm(population ~ average_pm2.5, data = pm_filtered_death2_6_cities)
summary(pm_lm)$r.squared

pm_lm  <- lm(population ~ average_pm10., data = pm_filtered_death2_6_cities)
summary(pm_lm)$r.squared

pm_lm  <- lm(population ~ ratio_per_100000, data = pm_filtered_death2_6_cities)
summary(pm_lm)$r.squared

pm_lm  <- lm(population ~ M_ratio_per_100000, data = pm_filtered_death2_6_cities)
summary(pm_lm)$r.squared

pm_lm  <- lm(population ~ F_ratio_per_100000, data = pm_filtered_death2_6_cities)
summary(pm_lm)$r.squared
```

rm
```{r}
rm(pm_death_list, pm_death2_list, pm_death_101, pm_death_102, pm_death_103, pm_death_104, pm_death_105, pm_death_106, pm_death2_101, pm_death2_102, pm_death2_103, pm_death2_104, pm_death2_105, pm_death2_106, pm_regionCode_list, pm_regionCode_county_df, pm_population, pm_pmdata_df, pm_lm, pm_filtered_death_6_cities, pm_filtered_death2_6_cities, pm_death_total, pm_death2_total, pm_order_6_cities, pm_importWorksheets)
```

clear console
```{r}
cat("\014")
```



